臺灣板橋地方法院刑事判決　　　　　　 100年度訴字第2624號
公　訴　人　臺灣板橋地方法院檢察署檢察官
被　　　告　林信達
上列被告因毒品危害防制條例案件，經檢察官提起公訴（100 年
度毒偵字第6490號），被告於準備程序中就被訴事實為有罪之陳
述，經本院合議庭裁定由受命法官獨任進行簡式審判程序，並判
決如下：
    主  文
林信達犯施用第二級毒品罪，累犯，處有期徒刑伍月，扣案吸食
器壹組、藥鏟支、磅秤壹臺均沒收。又犯施用第一級毒品罪，
累犯，處有期徒刑玖月，扣案第一級毒品海洛因貳包（合計驗餘
淨重零點柒陸伍公克），均沒收銷燬之；盛裝上開海洛因之包裝
袋貳只、注射針筒貳支、藥鏟支、磅秤壹臺均沒收。應執行有
期徒刑壹年，扣案第一級毒品海洛因貳包（合計驗餘淨重零點柒
陸伍公克），均沒收銷燬之；盛裝上開海洛因之包裝袋貳只、注
射針筒貳支、吸食器壹組、藥鏟支、磅秤壹臺均沒收。
    事  實
一、林信達前因施用毒品案件，經本院以98年度毒聲字第1830號
    裁定送觀察勒戒後，因認無繼續施用毒品之傾向，於民國99
    年1 月21日執行完畢釋放，並由臺灣板橋地方法院檢察署檢
    察官以98年度毒偵字第7315號為不起訴處分確定；又其前於
    96年間因犯詐欺案件，經臺灣臺中地方法院以96年度易字第
    630 號判處有期徒刑5 月，減為有期徒刑2 月又15日確定，
    於96年12月1 日縮刑期滿執行完畢。詎不思戒絕毒癮，猶基
    於施用第二級毒品甲基安非他命之犯意，於100 年9 月14日
    21時許，在新北市新莊區○○○路30號3 樓7 室友人住處，
    以將甲基安非他命置入吸食器內燒烤，吸食煙霧之方式，施
    用甲基安非他命1 次，約5 分鐘後，另基於施用第一級毒品
    海洛因之犯意，在上址，以針筒注射方式施用海洛因1 次（
    起訴書原載「基於施用第一級毒品海洛因之犯意，於100 年
    9 月14日21時許，在新北市新莊區○○○路30號3 樓7 室，
    施用第一級毒品海洛因1 次；另基於施用第二級毒品甲基安
    非他命之犯意，於100 年9 月15日17時47分許為警採集尿液
    前回溯96小時內之某時，在不詳處所，施用第二級毒品甲基
    安非他命1 次」，業經檢察官當庭更正如上）。嗣於100 年
    9 月15日13時40分許，為警在上址查獲，並扣得林信達所有
    預備施用之海洛因2 包（合計驗餘淨重0.765 公克）、供施
    用海洛因或甲基安非他命之注射針筒2 支、吸食器1 組、藥
    鏟3 支、磅秤1 臺，並經採集其尿液送驗後，結果呈鴉片類
    及安非他命類均陽性反應，而查悉上情。
二、案經新北市政府警察局新莊分局報請臺灣板橋地方法院檢察
    署檢察官偵查起訴。
    理  由
一、上開犯罪事實，業據被告林信達於警詢及本院審理時均坦承
    不諱，且經警採集被告尿液送請臺灣檢驗科技股份有限公司
    ，先以酵素免疫分析法初步檢驗，再以氣相層析質譜儀法確
    認檢驗，結果呈鴉片類及安非他命類均陽性反應等情，有該
    公司100 年9 月28日出具之濫用藥物檢驗報告及新北市政府
    警察局新莊分局偵辦毒品案被移送者姓名及代碼對照表各1
    份在卷可稽，並有白色粉末1 包、白色粉塊1 包、注射針筒
    2 支、吸食器1 組、藥鏟3 支、磅秤1 臺扣案可佐，而該扣
    案之白色粉末1 包、白色粉塊1 包（合計驗餘淨重0.765 公
    克）經送請交通部民用航空局航空醫務中心鑑定，結果確均
    含海洛因成分等情，則有交通部民用航空局航空醫務中心
    100 年9 月27日航藥鑑字第1004828 號毒品鑑定書1 份在卷
    可參，足徵被告任意性之自白與事實相符，應可採信。又被
    告前因施用毒品案件，經本院以98年度毒聲字第1830號裁定
    送觀察勒戒後，因認無繼續施用毒品之傾向，於99年1 月21
    日執行完畢釋放，並由臺灣板橋地方法院檢察署檢察官以98
    年度毒偵字第7315號為不起訴處分確定，有臺灣高等法院被
    告前案紀錄表1 份在卷可稽，其於觀察勒戒執行完畢釋放後
    ，5 年內再犯本件施用毒品罪嫌，自應依法訴追。本案事證
    明確，被告犯行洵堪認定，應依法論科。
二、按海洛因、甲基安非他命分屬毒品危害防制條例第2 條第2
    項第1 款、第2 款所定之第一級、第二級毒品，是核被告所
    為，係犯毒品危害防制條例第10條第2 項之施用第二級毒品
    罪、同條第1 項之施用第一級毒品罪。被告因施用而持有海
    洛因、甲基安非他命之低度行為，為施用之高度行為所吸收
    ，均不另論罪。被告所犯上開2 罪間，犯意各別，行為互殊
    ，應予分論併罰。又被告有事實欄所載之論罪科刑及執行情
    形，此有臺灣高等法院被告前案紀錄表1 份在卷可查，其受
    徒刑執行完畢後，5 年內故意再犯本件有期徒刑以上之2 罪
    ，均為累犯，皆應依刑法第47條第1 項之規定加重其刑。爰
    審酌被告前已有施用毒品之前科，猶不知克制，故態復萌，
    再次施用毒品，無視毒品對於自身健康之戕害，及國家對於
    杜絕毒品犯罪之禁令，惟因施用毒品者均具有相當程度之生
    理成癮性及心理依賴性，戒除不易，且犯罪心態與一般刑事
    犯罪之本質不同，非難性較低，以及被告坦承施用犯行之態
    度等一切情狀，分別量處如主文所示之刑，並定應執行刑，
    以資懲儆。
三、扣案之白色粉末1 包、白色粉塊1 包（合計驗餘淨重0.765
    公克）經鑑定後結果確均含海洛因成分乙情，已如前述，該
    海洛因2 包，為本案查獲之第一級毒品，不問屬於犯人與否
    ，均應依毒品危害防制條例第18條第1 項前段之規定諭知沒
    收銷燬之。扣案盛裝上開海洛因之包裝袋2 只、注射針筒2
    支、吸食器1 組、藥鏟3 支、磅秤1 臺，均為被告所有，而
    包裝袋於鑑定時既可與海洛因分別秤重，足證可與該毒品析
    離，且係用於包裹毒品，防止毒品裸露、潮濕，便於持有、
    攜帶之用，注射針筒2 支係被告施用海洛因之器具、吸食器
    1 組係被告施用甲基安非他命之器具，藥鏟及磅秤則供被告
    分裝、秤量海洛因及甲基安非他命，俾利吸食之用，皆為被
    告供本案犯罪所用之物，業據其供明在卷，爰均依刑法第38
    條第1 項第2 款之規定，於其所犯該罪名項下併予宣告沒收
    。
據上論斷，應依刑事訴訟法第273 條之1 第1 項、第299 條第1
項前段，毒品危害防制條例第10條第1 項、第2 項、第18條第1
項前段，刑法第11條前段、第47條第1 項、第51條第5 款、第38
條第1 項第2 款，判決如主文。
本案經檢察官張淑美到庭執行職務。
中    華    民    國   100    年    11    月    30    日
                  刑事第二十二庭    法  官   吳韻馨
上列正本證明與原本無異。
如不服本判決，應於送達後10日內敘明上訴理由，向本院提出上
訴狀，上訴於本院第二審合議庭 (應附繕本) 。其未敘述上訴理
由者，應於上訴期間屆滿後20日內向本院補提理由書「切勿逕送
上級法院」。
                                    書記官   王元佑
中    華    民    國   100    年    11    月    30    日
附錄本案論罪科刑法條全文：
毒品危害防制條例第10條
施用第一級毒品者，處 6 月以上 5 年以下有期徒刑。
施用第二級毒品者，處 3 年以下有期徒刑。